HOMEWORK 4

Se le ha compartido el archivo diamonds.csv que es una colección de datos de diamantes con detalles de 1000 diamantes. Entre las variables incluidas están el quilate (carat) y el precio (price).

Construya la variable diamonds que contenga la lectura del CSV, luego explore el data frame con la función str( ).

```{r}
library(tidyverse)
diamonds <- read.csv("diamonds.csv")
glimpse(diamonds)

str(diamonds)
```
Agregando geometrías: Para cada geometría utilice el data frame diamonds.

1. Dispersión

1.1. Construya un gráfico de dispersión colocando en la estética carat (eje x) versus price (eje y), luego devuelva el gráfico.

```{r}
library(ggplot2)

ggplot(diamonds, aes(x=carat, y=price)) +
  geom_point()
```
1.2. Edite la estética y mapee el color con la variable clarity.
1.3. Devuelva el gráfico con esta modificación.

```{r}
ggplot(diamonds, aes(x=carat, y=price, color=clarity)) +
  geom_point()
```

2. Histograma

2.1. Construya el tipo de geometría histograma para la variable price. Configure el parámetro bins con el valor 40 y devuelva el gráfico.

```{r}
ggplot(diamonds, aes(x=price)) +
  geom_histogram(bins=40)
```

2.2. Agregue una escala logarítmica de base 10 y devuelva el gráfico para ver la diferencia.

```{r}
ggplot(diamonds, aes(x=price)) +
  geom_histogram(bins=40) +
  scale_x_log10()
```

3. Boxplots

3.1. Construya un gráfico de cajas colocando en la estética la variable cut (eje x) versus price (eje y). Agregue una escala logarítmica por defecto y por último devuelva el gráfico.

```{r}
ggplot(diamonds, aes(x=cut, y=price)) +
  scale_y_log10() +
  geom_boxplot()
```

3.2. Edite el color de cada caja con el parámetro fill dentro de la estética y asignando la variable cut. Por último devuelva el gráfico.

```{r}
ggplot(diamonds, aes(x=cut, y=price, fill=cut)) +
  scale_y_log10() +
  geom_boxplot()
```

4. Faceting

4.1. Filtre diamonds por la variable price que sea mayor a 1000 y por cut que contenga las categorías Good, Ideal y Premium. Luego asigne el resultado a la variable filtered_price. Dado que cut debe tomar en cuenta tres categorías específicas puede hacer uso del pipe %in% , a continuación un ejemplo de su uso:

```{r}
diamonds %>%
  filter(price>1000, cut %in% c("Good", "Ideal", "Premium"))

filtered_price <- diamonds %>%
  filter(price>1000, cut %in% c("Good", "Ideal", "Premium"))
```

4.2. Utilice la variable filtered_price para construir un gráfico de barras, en la estética configure x = cut, y = depth.

```{r}
ggplot(filtered_price, aes(x=cut, y=depth)) +
  geom_col()
```

4.3. Por último aplique faceting para la variable clarity y devuelva la parcela de gráficos.

```{r}
ggplot(filtered_price, aes(x=cut, y=depth)) +
  geom_col() +
  facet_wrap(~clarity)
```

4.4. Edite la estética y configure el parámetro fill con la variable clarity. Luego devuelva la parcela de gráficos con esta modificación.

```{r}
ggplot(filtered_price, aes(x=cut, y=depth, fill=clarity)) +
  geom_col() +
  facet_wrap(~clarity)
```

Grouping and summarizing

1. Utilice diamonds para construir un agrupamiento por la variable cut, luego aplique summarize para encontrar la media de las variables x, y, z (los nombres de los valores sumarizados serán mediaX, mediaY, mediaZ, respectivamente). Asigne el resultado a la variable median_dimension_diamond, por último imprima la variable.

```{r}
diamonds %>%
  group_by(cut) %>%
  summarize(mediaX = median(x), mediaY = median(y), mediaZ = median(z))

median_dimension_diamond <- diamonds %>%
  group_by(cut) %>%
  summarize(mediaX = median(x), mediaY = median(y), mediaZ = median(z))
```

2. Utilice diamonds para filtrar por la variable cut igual a Premium. Luego agrupe por la variable clarity y utilice summarize para encontrar minimo y maximo de price (los nombres de los valores sumarizados serán minPrice y maxPrice, respectivamente). Asigne el resultado a la variable cut_premium e imprima el valor de la variable.

```{r}
cut_premium <- diamonds %>%
  filter(cut=="Premium") %>%
  group_by(clarity) %>%
  summarize(minPrice = min(price), maxPrice = max(price))

cut_premium
```

3. Construya un gráfico de barras y utilice cut_premium como set de datos, configure x=clarity, y=maxPrice y el color de relleno (fill) con la variable clarity. Por último devuelva el gráfico.

```{r}
ggplot(cut_premium, aes(x=clarity, y=maxPrice, fill=clarity)) +
  geom_col()
```
