Homework 1

- Construya una matriz de 5x5 con valores aleatorios decimales que vayan en un rango de 160 a 200. Esta matriz contendrá los pesos (en libras) de varias personas. Asigne un nombre descriptiva a esta matriz

```{r}
Pesos_vector <- c(165:169, 184:188, 194:198, 171:175, 193:197)
Pesos_matrix <- matrix(Pesos_vector, ncol = 5, nrow = 5, byrow = TRUE)
```
- Asigne los meses enero a mayo como nombre de cada columna

```{r}
meses_vector <- c("ENERO", "FEBRERO", "MARZO", "ABRIL", "MAYO")
colnames(Pesos_matrix) <- meses_vector

```
- Asigne 5 nombres de persona, que sean aleatorios y que se utilicen como nombre de cada fila

```{r}
nombres_vector <- c("Sara", "Luigi", "Rupert", "Rosa", "Blake")
rownames(Pesos_matrix) <- nombres_vector
```
- Construya un vector que contenga el peso promedio de cada persona durante los meses de enero a mayo. (Investigue una función similar a rowSums pero para promediar)

```{r}
promedio_pesos_vector <- rowMeans(Pesos_matrix)
```
- Construya un vector que contenga el peso promedio en cada mes para todas las personas. (Investigue una función similar a colSums pero para promediar)

```{r}
promedio_pesos_mes_vector <- colMeans(Pesos_matrix)
```
- Utilice cbind y rbind para agregar la columna y fila promedio

```{r}
Pesos_matrix_1 <- cbind(Pesos_matrix, promedio_pesos_vector)
Pesos_matrix_1
Pesos_matrix_2 <- rbind(Pesos_matrix_1, colMeans(Pesos_matrix_1))
Pesos_matrix_2
```
- Por último imprima la matriz resultante

```{r}
Pesos_matrix_2
```

