HOMEWORK 2

FUNCIONES EN R

1- Estructura de una función
  Una función es el conjunto de instrucciones que convierten entradas en resultados y está estrcturada por Entradas o Argumentos (Inputs), el cuerpo o conunto de instrucciones que van entre {} y Salidas (Outputs) que son el resultado de la función

2- Ejemplo de una función
```{r}
suma <- function(x, y){
  resultado <- x + y
  return(resultado)
}

suma(x=7, y=2)

```
3- Argumentos de una función
Los argumentos de una función son las entradas y pueden ser cuantitativos o lógicos, es decir, pueden ser valores numéricos o valores lógicos TRUE o FALSE

FAMILIA apply

1- laply

La familya apply es usada para aplica una función a cada elemento de una estructura de datos, especialmente matrices.lapply() es un caso especial de apply(), diseñado para aplicar funciones a todos los elementos de una lista. La l de su nombre se refiere, precisamente, a lista
```{r}
trees[1:5, ]
lapply(X = trees, FUN = mean)
arboles <- lapply(X = trees, FUN = mean)
class(arboles)
```
2- sapply

sapply() aplica una función a un vector o lista y devuelve un vector, matriz o array, simplificando sintaxis de funciones
```{r}
out <- numeric(10)

for (i in 1:10){
  out[i] <- i ^ 2
}
out

sapply(1:10, function(i) i ^ 2)
```
3- vapply

vapply() es una función similar a sapply, con la diferencia que con vapply hay espeficicar el formato del resultado
```{r}
my_data <- data.frame(x1 = 1:5, x2 = 2:6, x3 = 3)
my_data

my_list <- list(1:5, letters[1:3], 777)
my_list

apply(my_data, 1, sum)
apply(my_data, 2, sum)
lapply(my_list, length)
sapply(my_list, length)
vapply(my_list, length, integer(1))
```

