HOMEWORK 3

Investigue cómo leer un archivo CSV desde R.
  - En R se puede leer y escribir en archivos, como CSV, EXCEL, XML, etc., guardados fuera del ambiente de R e instalados en el mismo sistema operativo
 - Se puede usar la función read.csv() para leer un archivo CSV dentro del mismo directorio de trabajo
```{r}
print(getwd()) #Obtiene e imprime el directorio actual

read.csv("C:/Users/hhh-4/Desktop/Maestria/Ejercicios RStudio/primary_results.csv")
```

Investigue acerca de la función select() de la paquetería de dplyr
 - select() es utilizado para seleccionar variables de un data frame por nombre, idex o para renombrar variables
 
Lea el dataset compartido (primary_results.csv) y asignelo a la variable dataset_results

```{r}
dataset_results <- read.csv("C:/Users/hhh-4/Desktop/Maestria/Ejercicios RStudio/primary_results.csv")

dataset_results
```

Aplique los conocimientos de filter, arrange, mutate y también select para desarrollar los siguientes ejercicios:

1. Filtrar todos los votos del estado de Florida

```{r}
library(dplyr)

dataset_results %>%
  filter(state == "Florida")
```

2. Utilice operadores lógicos (& and |), según corresponda:
2.1. Filtrar votos para los candidatos Hillary Clinton o Donald Trump

```{r}
dataset_results %>%
  filter(candidate == "Hillary Clinton" | candidate == "Donald Trump")
```

2.2. Filtrar votos para el partido Demócrata y el condado Shelby

```{r}
dataset_results %>%
  filter(party == "Democrat" & candidate == "Shelby")
```

2.3. Filtrar votos para el estado de Alabama y que la cantidad de votos sea mayor a 15000.

```{r}
dataset_results %>%
  filter(state == "Alabama" & votes > 15000)
```

3. Utilice la función select y arrange para el siguiente filtrado:
3.1. Filtrar votos para el estado de Texas y el condado Denton, seleccionando únicamente las columnas party, candidate, votes, luego ordene de forma descendente por la columna votes.

```{r}
dataset_results %>%
  filter(state == "Texas" & county == "Denton") %>%
  arrange(desc(votes))

dataset_results %>%
  select("party", "candidate", "votes")

dataset_results %>%
  filter(state == "Texas" & county == "Denton") %>%
  select("party", "candidate", "votes") %>%
  arrange(desc(votes))
```

4. Utilice el verbo mutate y arrange para el siguiente filtrado:
4.1. Filtrar por el partido Republicano, que el candidato sea Ted Cruz en el estado de Alaska, luego agregue una columna que se llame vote_count que sea la división de votes por fraction_votes (votes/fraction_votes), finalmente ordene de forma descendente por vote_count.

```{r}
dataset_results %>%
  filter(party == "Republican" & candidate == "Ted Cruz" & state == "Alaska")

dataset_results %>%
  mutate(vote_count = votes / fraction_votes)

dataset_results %>%
  filter(party == "Republican" & candidate == "Ted Cruz" & state == "Alaska") %>%
  mutate(vote_count = votes / fraction_votes) %>%
  arrange(desc(vote_count))
```
